臺灣新北地方法院刑事判決
111年度審易字第568號
公  訴  人  臺灣新北地方檢察署檢察官
被      告  孫傳和
                    籍設桃園市○○區○○○街000號（桃園                      區戶政事務所）


上列被告因竊盜案件，經檢察官提起公訴（111年度偵緝字第568
號），本院判決如下：
    主  文
孫傳和犯竊盜罪，處拘役參拾日，如易科罰金，以新臺幣壹仟元
折算壹日。
    事  實
一、孫傳和於民國110年1月22日15時30分許，行經新北市○○區○○
    街000號四維公園大門口人行道前，見洪至演所有車牌號碼0
    00-000號普通重型機車停放該處且機車鑰匙未拔，竟意圖為
    自己不法之所有，基於竊盜之犯意，發動該機車引擎電門駛
    離，以此方式竊取得手後，供己代步使用，並將該車停放在
    桃園市桃園區大業路2段與健行路口。洪至演發現遭竊後即
    報警處理，嗣於同日20時許，經警調閱監視器畫面，而循線
    在上址查獲，並扣得上開機車1臺（業已發還洪至演），始
    悉上情。
二、案經桃園市政府警察局桃園分局移送臺灣新北地方檢察署檢
    察官偵查起訴。
    理  由
一、訊據被告孫傳和坦承有在上揭時、地將被害人洪至演所有之
    機車騎乘離開等事實，唯矢口否認有竊盜犯行，辯稱：機車
    是我姊夫黃冠明朋友之機車，僅係借用沒有偷云云。經查：
　㈠被告有於上揭時、地將被害人所有之機車騎乘離去之事實，
    除經被告供認如上外，核與證人即被害人之女婿洪永龍於警
    詢時之證述相符，且有卷附失車案件基本資料詳細畫面報表
    、桃園市政府警察局桃園分局清溪派出所一般陳報單、桃園
    市政府警察局桃園分局扣押筆錄、扣押物品目錄表、贓物認
    領保管單、桃園市政府警察局桃園分局刑案現場勘察報告、
    監視器翻拍照片11張等在卷足供佐證，此部分事實足堪認定
    。
　㈡被告遭警查獲後，就為何騎乘被害人所有之機車離去，先在
    警詢時辯稱：我是向朋友「國揚」妹妹借得，並無竊盜云云
    （見110年度偵字第15538號卷第4頁背面)、偵查中則辯稱：
    不是要偷車，是騎錯車，過幾小時後我發現騎錯了，就騎回
    去還給被害人云云（見111年度偵緝字第568號卷第33、34頁
    )，本院審理時則辯稱：那時我騎乘的是我姊夫黃冠明朋友
    的機車，並無竊盜云云，被告就為何會將被害人上揭機車騎
    離，所辯從向妹妹友人國揚借車，改為騎錯車，再改稱係騎
    乘姊夫朋友的機車，其辯詞一變再變，且前後不一，又舉出
    之人，均無具體姓名(均為某人之朋友)，無以查證，應係為
    脫免刑責所為，顯不可信。被告未經告知或經被害人允許即
    將被害人所有上揭機車自板橋騎離，之後亦未返還，係經被
    害人報警後始在桃園查獲，已證明如前，被告騎乘被害人所
    有之機車離開時顯已有不法所有之意圖甚明，所為與竊盜之
    犯罪構成要件相符，本件事證已明，犯行堪以認定，應依法
    論科。
二、核被告所為係犯刑法第320條第1項之竊盜罪。被告前⑴因偽
    造文書等案件，經臺灣桃園地方法院以105年度訴字第468號
    判決判處有期徒刑6月，⑵因誣告等案件，經同法院以105年
    度訴字第734號判決判處有期徒刑1年，⑶因公共危險案件，
    經同法院以106年度桃交簡字第2521號判決判處有期徒刑3月
    ，前揭⑴⑵⑶之罪經合併定應執行有期徒刑1年6月確定，已於1
    09年3月22日執行完畢，為被告所不爭執，並經檢察官主張
    本件被告構成3累犯暨請求加重其刑，復有檢察官提出之刑
    案資料查註紀錄表在卷可參，核與卷附臺灣高等法院被告前
    案紀錄表、在監在押全國紀錄表相符，是被告於有期徒刑執
    行完畢後5年內，故意再犯本案有期徒刑以上之罪，符合刑
    法第47條第1項之累犯要件，為累犯。又法院應區分行為人
    所犯情節，裁量是否依刑法第47條第1項累犯規定加重其刑
    ，以避免因一律適用累犯加重規定，致生行為人所受刑罰超
    過其所應負擔之罪責，其人身自由因此遭受過苛之侵害，而
    不符憲法罪刑相當原則，本院依司法院釋字第775號解釋之
    意旨，審酌被告上開前科紀錄所犯者為誣告、偽造文書等案
    件，與本案所為之竊盜犯行，犯罪型態不同，犯罪情節、不
    法內涵與所涉惡性亦屬有別，兩者間顯無延續性或關聯性，
    認無依刑法第47條第1項規定加重被告本案犯罪法定最低本
    刑之必要，爰不加重被告本案犯罪之最低本刑，惟該罪法定
    最高本刑部分，依法仍應加重。爰審酌被告有槍砲、妨害自
    由等前科（不含前項累犯前科紀錄），品行不佳，此有卷附
    臺灣高等法院被告前案紀錄表在卷足參，正值青壯，非無謀
    生能力，不思以正途獲取所需，反恣意以上開方法竊取他人
    財物，顯無尊重他人財產權之觀念，亦影響社會治安，所為
    應予非難；被告於犯後一再否認犯罪，設詞脫免罪責，態度
    不佳，兼衡被告自陳大學畢業之教育程度、家庭中有母親需
    扶養等，及其犯罪之動機、目的、手段、被害人所受損失之
    程度等一切情狀，量處如主文所示之刑，並諭知易科罰金之
    折算標準。
據上論斷，應依刑事訴訟法第299條第1項前段，刑法第320條第1
項、第47條第1項、第41條第1項，刑法施行法第1條之1，判決如
主文。
本案經檢察官黃育仁提起公訴，檢察官盧祐涵到庭執行職務。
中　　華　　民　　國　　111 　年　　7 　　月　　15　　日
                  刑事第二十五庭  法  官  王綽光
上列正本證明與原本無異。
如不服本判決，應於判決送達後20日內敘明上訴理由，向本院提
出上訴狀 (應附繕本) ，上訴於臺灣高等法院。其未敘述上訴理
由者，應於上訴期間屆滿後20日內向本院補提理由書「切勿逕送
上級法院」。
                                  書記官  張家瑋
中　　華　　民　　國　　111 　年　　7 　　月　　19　　日
 附錄本案論罪科刑法條全文：
中華民國刑法第320條
意圖為自己或第三人不法之所有，而竊取他人之動產者，為竊盜
罪，處 5 年以下有期徒刑、拘役或 50 萬元以下罰金。
意圖為自己或第三人不法之利益，而竊佔他人之不動產者，依前
項之規定處斷。
前二項之未遂犯罰之。